臺灣高等法院刑事判決　　　　　　　　　九十一年度上訴字第二九四六號
　　上　訴　人　台灣桃園地方法院檢察署檢察官
　　上　訴　人
　　即　被　告　丙○○
右上訴人，因被告詐欺等案件，不服臺灣桃園地方法院，九十年度訴字第七二一號，
中華民國九十一年四月二十四日第一審判決（起訴案號：臺灣桃園地方法院檢察署八
十九年度偵字第九二八五號）提起上訴，本院判決如左：
    主      文
上訴駁回。
    事實及理由
一、本案經本院審理結果，認第一審判決適用刑法第二十八條、第二百十六條、第二
    百十四條、第三百三十九條第一項、第五十五條、第四十七條、第三十八條第一
    項第二款、罰金罰鍰提高標準條例第一條前段，判處被告丙○○共同意圖為自己
    不法之所有，以詐術使人將本人之物交付，累犯，有期徒刑十月，扣案之丙○○
    所有八九字第二八六○一四五○○號中華民國台灣地區入境證副本一張、西元二
    千年五月二十三日核發之0000000000號入境證明函一紙均沒收，並以
    公訴人指被告與張澤棟誘使乙○○、甲○○至日本拍戲及購買攝影器材，另犯刑
    法第二百九十七條第一項之罪及被告對於不知情之乙○○、甲○○至我國在日本
    之台北駐日本文化經濟代表處填具不實之護照遺失陳情書資料、入境證明函申請
    書各一份，使該處公務員據以核發入境證明函，並進而行使之犯行亦應負責云云
    ，經查無積極證據，足以證明被告有公訴人所指之上開犯行，因與前開論罪部分
    有想像競合，連續犯裁判上一罪之關係，因不另為無罪之諭知，經核於法無違，
    應予維持，並引用第一審判決書記載之事實、證據及理由。
二、公訴人上訴意旨循告訴人乙○○、甲○○之請求，以被告向告訴人佯稱赴日本購
    買攝影器材為由，詐騙告訴人之中華民國護照，原審判決僅科處有期徒刑十月，
    量刑過輕，據以指摘原判決不當；被告上訴意旨否認有詐欺犯行，在台灣與告訴
    人商量，說是同業委託赴日本幫忙帶攝影機材，日薪二千元已照發，護照被張澤
    棟取走未還，才去日本警局報案，並向我國駐日本文化經濟代表處填表申請補發
    ，亦無行使偽造不實文書罪行等語。
三、查被告與張澤棟在台謀議，由被告出面邀請告訴人乙○○、甲○○赴日本購買攝
    影器材並洽談拍戲為由，提供住宿及每日支付新台幣二千元，其目的在騙取乙○○、甲○○之中華民國護照，而被告為掩飾其不法行為，竟將自己之中華民國護
    照寄回台北，而偽稱亦被張澤棟取去，藉資取信潘、吳二人，並偕同至日本新大
    久保派出所報案護照遺失，然後潘、吳二人與被告分別於八十九年五月二十二日
    、二十三日再向東京入國管理局等相關單位申報遺失准予補發證明書等情，業據
    告訴人乙○○、甲○○供述在卷，並有彼等向日本國警視廳大崎警察署、東京入
    國管理局，我國駐日本經濟文化辦事處核發予丙○○、乙○○、甲○○三人之證
    明書、證明申請書、入境證明函、我國入出境管理局核發之中華民國台灣地區入
    境證副本在卷可按，被告雖已支付潘、吳二人在日本之日費新台幣二千元，及提
    供食宿，惟並未洽談拍戲事宜，且未購買攝影器材，其藉提供日費及食宿為由，
    誘使潘、吳二人赴日本，意在騙取彼等之中華民國護照至明，被告上訴謂無詐欺
    及行使偽造不實文書罪犯行，顯難置信，上訴難認有理由，而原判決已就被告之
    犯行詳為敘明，並以其曾犯誣告罪經判處有期徒刑三月，甫於八十七年七月三十
    一日易科罰金執行完畢，五年內再犯本件有期徒刑以上之罪為累犯加重其刑，參
    酌被告之素行、犯罪手段、犯後態度，及對潘、吳二人所生之損害等一切情狀，
    科處有期徒刑十月，尚稱允當，公訴人依循告訴人之請求，對法院適法之裁量權
    任意指摘量刑不當，亦屬無理由，均應予駁回。
據上論斷，應依刑事訴訟法第三百六十八條、第三百七十三條判決如主文。
本案經檢察官鄭龍照到庭執行職務。
中    華    民    國    九十一    年    十一        月      十三        日
                        臺灣高等法院刑事第十庭
                            審判長法  官  溫  耀  源
                                  法  官  林  銓  正
                                  法  官  黃  金  富
右正本證明與原本無異。
檢察官如不服本判決應於收受送達後十日內向本院提出上訴書狀，其未敘述上訴之理
由者並得於提起上訴後十日內向本院補提理由書（均須按他造當事人之人數附繕本）
。
                                  書記官  江  采  廷
中    華    民    國    九十一    年    十一        月      十四        日
